# 税金及附加的列报问题

提问人：紫色清风 11 时间：2016-12-14 17:53:07
陈老师，您好： 前几日财政部发布财会【 2016 】 22 号文，其中规定有段话原文如下： ”全面试行营业税改征增值税后，“营业税金及附加”科目名称调整为“税金及附加”科目，该科目核算企业经营活动发生的消费税、城市维护建设税、资源税、教育费附加及房产税、土地使用税、车船使用税、印花税等相关税费；利润表中的“营业税金及附加”项目调整为“税金及附加”项目。” 由于之前印花税、房产税、土地使用税和车船使用税都是放在管理费用科目的， 2016 年年报是否要根据财会【 2016 】 22 号进行列报调整？如果调整，比较数据是否要追溯调整？

回答人：chenyiwei
《增值税会计处理规定》（财会[2016]22号）的上述规定，一方面改变了相关会计科目（税金及附加、管理费用等）的名称和核算内容范围，另一方面也改变了利润表上相应项目的列报方式。对此我们理解： 1 、在会计核算方面，企业应自 2016 年 5 月起，对原“营业税金及附加”、“管理费用——税金”等科目的记账内容按照财会[2016]22号文规定的口径进行调整，并对原先已按原规定作出的相关会计处理进行调整。（如账务调整已不切实可行的，则在编制相关期间的报表时，需进行分析填列式的调整）。 2 、在财务报表列报方面，根据《企业会计准则第 30 号——财务报表列报（ 2014 年修订）》第八条规定： 财务报表项目的列报应当在各个会计期间保持一致，不得随意变更，但下列情况除外： （一）会计准则要求改变财务报表项目的列报。 （二）企业经营业务的性质发生重大变化或对企业经营影响较大的交易或事项发生后，变更财务报表项目的列报能够提供更可靠、更相关的会计信息。 该准则第十二条规定：
根据本准则第八条的规定，财务报表的列报项目发生变更的，应当至少对可比期间的数据按照当期的列报要求进行调整，并在附注中披露调整的原因和性质，以及调整的各项目金额。对可比数据进行调整不切实可行的，应当在附注中披露不能调整的原因。 不切实可行，是指企业在作出所有合理努力后仍然无法采用某项会计准则规定。 据此，应对 2016 年度利润表中的相关项目按新规定的口径填报，同时调整利润表中前期比较数据的列报。涉及IPO申报、发债申报等多期财务报表的，其报告期内各年度／期间利润表的列报方式应按新规定调整一致。

提问人：夕阳无语 时间：2016-12-16 22:14:10
请问陈老师，该《增值税会计处理规定》也适用于现仍采用企业会计制度的企业吗？谢谢。

回答人：chenyiwei
是的。

提问人：xiaolingzi777 时间：2016-12-29 16:03:49
问一下陈老师，是否在附注中会计政策变更中进行相关调整事项的披露

回答人：chenyiwei
不需要，这只是一个报表列报格式的变更，不涉及确认和计量。

提问人：大头爸爸 时间：2017-01-16 10:23:00
陈版主，“ 根据本准则第八条的规定，财务报表的列报项目发生变更的，应当至少对可比期间的数据按照当期的列报要求进行调整，并在附注中披露调整的原因和性质，以及调整的各项目金额。对可比数据进行调整不切实可行的，应当在附注中披露不能调整的原因。 ”准则 30 号规定，调整后，在附注中披露调整的原因和性质，如果不在会计政策变更中披露，又在哪里披露呢。

回答人：chenyiwei
现在的意见似乎是不调整此前在管理费用中核算的税项的比较数据列报方式。也就没有这个问题了。

提问人：xy007007 时间：2017-02-07 11:27:20
2016 年1-4月的还是放在管理费用下面吗？

回答人：chenyiwei
是。

提问人：jxq425 时间：2017-02-11 10:31:40
陈版，这个是不是财政部出了解读之后就要按照他们那种特别奇怪的重分类方式做，从 2016 年 5 月 1 日开始重分类。

回答人：chenyiwei
是的。

提问人：寒江雪 71 时间：2017-03-14 16:05:33
财政部《关于《增值税会计处理规定》有关问题的解读》：　六、关于衔接规定 　　根据《规定》附则，本规定自发布之日起施行，国家统一的会计制度中相关规定与本规定不一致的，应按本规定执行。 2016 年 5 月 1 日至本规定施行之间发生的交易由于本规定而影响资产、负债等金额的，应按本规定调整。 　　上述规定明确，企业应当自《规定》发布之日起，按《规定》要求对增值税有关业务进行会计核算，国家统一的会计制度中相关规定与本规定不一致的，应按本规定执行。对于 2016 年 5 月 1 日至本规定施行之间发生的交易由于本规定而影响资产、负债和损益等财务报表列报项目金额的，应按本规定调整；对于 2016 年 1 月 1 日至 4 月 30 日期间发生的交易，不予追溯调整；对于 2016 年财务报表中可比期间的财务报表也不予追溯调整；财务报表各列报项目因《规定》发生重大调整的，应在 2016 年财务报表附注中予以披露。 根据这条解读释不需要追溯调整的，但上面提到的是对增值税的处理，那么税金及附加是否仍需要追溯调整呢？

回答人：chenyiwei
也不追溯。